【裁判字號】    98,訴,4164
【裁判日期】    981230
【裁判案由】    毒品危害防制條例
【裁判全文】
臺灣板橋地方法院刑事判決              98年度訴字第4164號
公  訴  人  臺灣板橋地方法院檢察署檢察官
被      告  甲○○
上列被告因違反毒品危害防制條例案件，經檢察官提起公訴（98
年度毒偵字第6636號、第6891號、第7774號），本院合議庭以裁
定進行簡式審判程序，判決如下：
    主  文
甲○○施用第一級毒品，累犯，處有期徒刑拾月。又施用第一級
毒品，累犯，處有期徒刑拾月；扣案海洛因殘渣袋壹只內之海洛
因殘渣（量微無法秤重）沒收銷燬之，上開海洛因殘渣袋壹只、
扣案分裝棒壹支均沒收。又施用第一級毒品，累犯，處有期徒刑
拾月。上開有期徒刑部分應執行有期徒刑貳年。
    事  實
一、甲○○前因施用毒品案件，經本院以88年度毒聲字第239 號
    裁定將其送往勒戒處所觀察、勒戒後，認有繼續施用毒品之
    傾向，再經本院以88年度毒聲字第856 號裁定令入戒治處所
    施以強制戒治，嗣其強制戒治成效經評定為合格，無繼續戒
    治之必要，乃再由本院裁定停止戒治，所餘戒治期間付保護
    管束，而於民國89年2 月8 日保護管束期滿未經撤銷，視為
    強制戒治期滿，由臺灣板橋地方法院檢察署檢察官以89年度
    戒毒偵字第293 號為不起訴處分確定；甲○○於上開強制戒
    治執行完畢後5 年內，復有施用第一級、第二級毒品之行為
    ，經本院以91年度訴字第1673號判處有期徒刑8 月、有期徒
    刑3 月、有期徒刑3 月，應執行有期徒刑1 年確定；又因竊
    盜案件，經本院以92年度易字第517 號判處有期徒刑6 月確
    定；上開宣告之4 項有期徒刑嗣經法院裁定定其應執行有期
    徒刑1 年6 月確定，刑期起算日期為92年11月13日，而於94
    年4 月16日縮刑期滿執行完畢。甲○○再因多次施用毒品案
    件，經法院論罪科刑確定（刑期經接續執行，現假釋中，假
    釋期滿日期為99年3 月14日）；詎其仍不知悔改，明知海洛
    因為毒品危害防制條例第2 條第2 項第1 款所規定之第一級
    毒品，仍有下列之施用毒品犯行：
  (一)甲○○基於施用第一級毒品海洛因之犯意，於98年8 月19日
    下午3 時許，在其不詳姓名友人位於臺北縣三重市○○路某
    址住處，以將海洛因加水稀釋後再以針筒注射入體內之方式
    ，施用第一級毒品海洛因1 次（該注射針筒業經丟棄而滅失
    ）；嗣甲○○於98年8 月20日，經臺灣板橋地方法院檢察署
    觀護人通知前往採尿，由該署觀護人將採集之甲○○尿液送
    請檢驗後，發現呈毒品陽性反應，始偵得上情（下稱第1 次
    查獲）。
  (二)甲○○復基於施用第一級毒品海洛因之犯意，於98年9 月8
    日下午3 時許，亦在上址友人住處，以將海洛因加水稀釋後
    再以針筒注射入體內之方式，施用第一級毒品海洛因1 次（
    該注射針筒業經丟棄而滅失）；嗣於同日下午3 時30分許，
    在甲○○位於臺北縣蘆洲市○○路90巷7 號3 樓住處為警查
    獲，並扣得甲○○所有供其施用海洛因所用之海洛因殘渣袋
    1 只（內含微量之海洛因殘渣）、分裝棒1 支等物（下稱第
    2 次查獲）。
  (三)甲○○又基於施用第一級毒品海洛因之犯意，於98年9 月16
    日下午3 時許，亦在上址友人住處，以將海洛因加水稀釋後
    再以針筒注射入體內之方式，施用第一級毒品海洛因1 次（
    該注射針筒業經丟棄而滅失）；嗣甲○○於98年9 月17日，
    經臺灣板橋地方法院檢察署觀護人通知前往採尿，由該署觀
    護人將採集之甲○○尿液送請檢驗後，發現呈毒品陽性反應
    ，始偵得上情（下稱第3 次查獲）。
二、案經臺北縣政府警察局蘆洲分局報請及臺灣板橋地方法院檢
    察署檢察官簽分偵查起訴。
    理  由
一、上揭事實，業據被告甲○○於本院審理時均坦白承認；且被
    告於第1 次、第3 次查獲所採集之尿液，經送請臺灣尖端先
    進生技醫藥股份有限公司以酵素免疫分析法初步檢驗、氣相
    層析質譜儀法確認檢驗之檢驗結果，及被告於第2 次查獲所
    採集之尿液，經送請臺灣檢驗科技股份有限公司以相同方式
    為檢驗之結果，確均呈海洛因代謝物嗎啡陽性反應，此有上
    開檢驗機構所出具之濫用藥物檢驗報告3 紙在卷可稽；此外
    ，復有被告於第2 次查獲時所扣得之海洛因殘渣袋1 只（內
    含微量之海洛因殘渣）、分裝棒1 支等物扣案可資佐證，足
    認被告上開自白，核與事實相符。又被告前因施用毒品案件
    ，經本院以88年度毒聲字第239 號裁定將其送往勒戒處所觀
    察、勒戒後，認有繼續施用毒品之傾向，再經本院以88年度
    毒聲字第856 號裁定令入戒治處所施以強制戒治，嗣其強制
    戒治成效經評定為合格，無繼續戒治之必要，乃再由本院裁
    定停止戒治，所餘戒治期間付保護管束，而於89年2 月8 日
    保護管束期滿未經撤銷，視為強制戒治期滿，由臺灣板橋地
    方法院檢察署檢察官以89年度戒毒偵字第293 號為不起訴處
    分確定；被告於上開強制戒治執行完畢後5 年內，復有施用
    第一級、第二級毒品之行為，經本院以91年度訴字第1673號
    判處有期徒刑8 月、有期徒刑3 月、有期徒刑3 月，應執行
    有期徒刑1 年確定（已執行完畢），再因多次施用毒品案件
    ，經法院論罪科刑確定（刑期經接續執行，現假釋中，假釋
    期滿日期為99年3 月14日），此亦有前開不起訴處分書、臺
    灣高等法院被告前案紀錄表等各1 份在卷可憑；本件事證明
    確，被告施用毒品犯行，堪以認定。
二、按海洛因為毒品危害防制條例第2 條第2 項第1 款所規定之
    第一級毒品。核被告所為，均係犯毒品危害防制條例第10條
    第1 項之施用第一級毒品罪；其施用前後持有第一級毒品海
    洛因之低度行為，應為其施用之高度行為所吸收，均不另論
    罪。被告上開3 次施用第一級毒品犯行，犯意各別，行為互
    異，應予分論併罰。又被告有如事實欄第1 項所載之犯罪科
    刑及執行紀錄，有臺灣高等法院被告前案紀錄表在卷可參，
    其於受有期徒刑之執行完畢後，5 年內故意再犯本件有期徒
    刑以上之罪，為累犯，應依刑法第47條第1 項規定加重其刑
    。爰審酌被告前已因施用毒品而受不起訴處分之寬典，並經
    法院論罪科刑執行完畢，猶不知警惕而再犯本件施用毒品之
    罪，顯見其自制力薄弱，惟其施用毒品僅屬自殘行為，對於
    他人之法益尚無直接之侵害，及其犯後坦承犯行，態度尚稱
    良好等一切情狀，就其各次犯行分別量處如主文所示之刑，
    並定其應執行之刑。扣案被告於第2 次查獲時所扣得之海洛
    因殘渣袋1 只內之海洛因殘渣（量微無法秤重），係被告本
    件施用毒品犯行所查獲之第一級毒品，應依毒品危害防制條
    例第18條第1 項前段規定沒收銷燬之；上開海洛因殘渣袋1
    只、扣案分裝棒1 支等物，均係被告所有供其如事實欄第1
    項(二)所載施用海洛因犯行所用之物，此據被告供承明確，爰
    併依刑法第38條第1 項第2 款規定宣告沒收。
據上論斷，應依刑事訴訟法第273 條之1 第1 項、第299 條第1
項前段，毒品危害防制條例第10條第1 項、第18條第1 項前段，
刑法第11條前段、第47條第1 項、第38條第1 項第2 款、第51條
第5 款，判決如主文。
本案經檢察官黃彥琿到庭執行職務
中    華    民    國    98    年    12    月    30    日
                刑事第十一庭  法  官  劉景宜
上列正本證明與原本無異。
如不服本判決，應於判決送達後10日內敘明上訴理由，向本院提
出上訴狀 (應附繕本) ，上訴於臺灣高等法院。其未敘述上訴理
由者，應於上訴期間屆滿後20日內向本院補提理由書「切勿逕送
上級法院」。
                              書記官  謝秀青
中    華    民    國    99    年    1     月    5     日
附錄本案論罪科刑法條全文：
毒品危害防制條例第10條第1項
毒品危害防制條例第10條
施用第一級毒品者，處 6 月以上 5 年以下有期徒刑。
施用第二級毒品者，處 3 年以下有期徒刑。

司法院資訊處製作；財團法人民間司法改革基金會備份。
